臺灣高等法院高雄分院刑事判決　　　　　　　　　九十一年度上易字第一五三六號
　　上　 訴　 人　台灣高雄地方法院檢察署檢察官
　　上訴人即被告　乙○○
　　選任辯護人　　郭家駿
右上訴人因被告傷害案件，不服臺灣高雄地方法院九十一年度易字第三０一二號中華
民國九十一年十月十四日第一審判決（起訴案號：臺灣高雄地方法院檢察署九十一年
度偵字第一五九二五號），提起上訴，本院判決如左：
      主  文
上訴駁回。
      事  實
一、乙○○係設於高雄市○○○路一二八號「早苗」ＣＬＵＢ（起訴書誤為ＰＵＢ）
    之負責人，為甲○○之雇主。乙○○於民國九十一年五月二十一日凌晨一時許，
    在上開ＣＬＵＢ更衣室內，因故與甲○○發生口角，竟基於傷害人之身體之犯意
    ，先徒手將甲○○推倒，並叫甲○○有種還手，待甲○○表示因尊重乙○○，故
    其不會還手，站起來欲離開而經過乙○○身旁時，乙○○復又徒手及持罐裝啤酒
    毆打甲○○，致甲○○因此受有下頦裂傷三公分、前額皮下血腫三乘三公分、後
    枕部皮下血腫三乘三公分、左手肘擦傷二乘二公分、左膝擦傷三乘三公分、右肩
    紅腫扭傷四乘五公分等傷害。
二、案經甲○○訴由高雄市政府警察局新興分局報告臺灣高雄地方法院檢察署檢察官
    偵查起訴。
      理  由
一、訊據被告乙○○固坦承於前揭時、地與告訴人甲○○發生口角，惟矢口否認有右
    開傷害告訴人之傷害犯行，辯稱：當時係告訴人喝醉了，造成營業的困擾，伊警
    告告訴人不要讓店難做，告訴人便動腳要踢伊，但因未踢到而跌倒，伊即壓住告
    訴人，並呼叫店內少爺（即服務生）進來。伊僅有壓制告訴人之動作，不知有無
    傷害到告訴人，但伊並無其他傷害告訴人之動作，告訴人下巴之傷勢絕非伊造成
    ，伊並無拿啤酒罐打告訴人，而且伊與告訴人拉扯間，伊也有受傷云云。經查：
（一）、被告右開傷害告訴人之事實，業據告訴人於警訊及偵、審中指述綦詳，並核
        與證人即於現場目睹案發經過之包蘇瑛於警訊中所證：「在九十一年五月二
        十一日凌晨一時許，在高雄市○○○路一二八號「早苗」ＣＬＵＢ店內的更
        衣室內，我跟她（即告訴人）二人下班在換衣服，她（即被告）就開口大罵
        我們二個說：下次如果再這樣的話就不要幹了，甲○○和我都不知道她在罵
        什麼，而且越罵越兇，甲○○看她這樣就跟她道歉，她還是在罵，甲○○就
        跟她說不要做了，當柯收拾東西要走出更衣室的門口經過門口時，她就把柯
        推倒，還叫柯有種還手，我們店內的員工都尊重她，稱她為媽媽，柯告訴她
        尊重她所以是不會還手的，柯站起來再度經過她身旁時，她就把柯壓在牆壁
        上開始動手打柯，拉柯的頭髮，我見狀跑過去勸架，但拉不開她，她拉柯的
        頭髮將柯的頭撞牆，又拿罐裝啤酒打柯的頭、胸，後來我硬把她拉開，柯才
        走出去．．．．」等語相符（參見警訊卷第六頁背面），復有驗傷診斷書乙
        紙及照片八幀在卷可稽。觀諸該驗傷診斷書係載明告訴人於案發當天凌晨二
        時五十三分在醫院驗傷，而告訴人與被告發生爭執又係在當天凌晨一時許，
        可知告訴人受有傷害之時間與上開發生爭執之時間相當接近，復無證據證明
        告訴人於發生爭執之後隨即另受有傷害，則被告既與告訴人發生爭執，且自
        承曾壓住告訴人，依一般通常情形觀之，告訴人所受傷害應係被告所造成無
        疑。再徵諸告訴人所受傷害為「下頦裂傷、前額皮下血腫、後枕部皮下血腫
        、左手肘擦傷、左膝擦傷、右肩紅腫扭傷」等傷勢，而該驗傷診斷書另載有
        致傷之原因及其兇器種類為「拳及金屬抓傷」，均核與告訴人指述遭被告毆
        打可能所受之傷勢大致相符，益見被告應有動手毆打告訴人之傷害行為。
（二）、被告雖辯稱：係告訴人自己跌倒，其僅係壓住告訴人，並無毆打告訴人云云
        。惟查，當天於現場之人除被告與告訴人之外，僅有證人包蘇瑛一人目睹案
        發經過，業據被告供明在卷，而證人包蘇瑛已為上述不利被告之證詞，自難
        認被告所辯乙節為真。至證人即該店之服務生吳鞏蔚、會計劉淑芬於警訊中
        均證稱：有聽到被告與告訴人在更衣室內吵架，並發出很大的聲音，但不知
        道她們有打架。聽到被告叫吳鞏蔚後，二人始一起過去站在更衣室門口等語
        （參見警訊卷第七頁背面、第八頁背面），足見該二證人均未目睹案發經過
        ，係至被告喚證人吳鞏蔚後，該二證人始至案發之更衣室。故依該二證人之
        證詞，亦無法認定被告所辯屬實。況依該二證人之證述，聽到被告與告訴人
        吵架並發出很大的聲音，更見被告確有動手毆打告訴人之可能。
（三）、綜上所述，既有相關證據資料足以證明被告確有右開傷害告訴人之行為，被
        告所辯乙節復難足取，事證即已明確，被告犯行應堪認定。
二、核被告所為，係犯刑法第二百七十七條第一項之普通傷害罪。原審因依刑法第二
    百七十七條第一項、第四十一條第一項，罰金罰鍰提高標準條例第一條前段、第
    二條規定，並審酌被告並無任何前科資料，有被告院內索引卡紀錄表及台灣高等
    法院被告全國前案紀錄表各乙份在卷可按，素行尚稱良善；惟被告與告訴人僅一
    時口角，竟出手毆打告訴人，並攻擊告訴人頭部、臉部等人之身體較為脆弱之部
    分，致告訴人該等部位受有傷害，犯罪所生危害非屬輕微；犯後迄今未與告訴人
    達成和解等一切情狀，量處有期徒刑五月，併諭知如易科罰金以參佰元折算壹日
    之折算標準。認事用法俱無不合，量刑亦稱妥適，檢察官上訴意旨循告訴人之聲
    請指摘原判決量刑過輕及被告上訴意旨指摘原判決量刑過重，均無理由，應予駁
    回。
據上論結，應依刑事訴訟法第三百六十八條，判決如主文。
本案經檢察官陳國全到庭執行職務。
中    華    民    國      九十一      年      十二      月     五   日
                              臺灣高等法院高雄分院刑事第七庭
                                  審判長法官  李春昌
                                        法官  黃憲文
                                        法官  莊飛宗
右正本證明與原本無異。
不得上訴。
                                  法院書記官  林明威
中    華    民    國      九十一      年      十二      月    五    日
附錄：本判決論罪科刑法條：
刑法第二百七十七條條第一項
  傷害人之身體或健康者，處三年以下有期徒刑、拘役或一千元以罰金。
